臺灣高雄地方法院民事判決
111年度雄小字第1241號
原      告  三普汽車貨櫃貨運股份有限公司

法定代理人  黃錦桂  
訴訟代理人  洪論進  
被      告  陳美瑾即衣樂洗洗衣店

                      居高雄市○○區○○街00號五樓之0  身分證統一編號：Z000000000號
訴訟代理人  陳德安  

上列當事人間請求給付修洗貨櫃費事件，本院於民國111 年6月1
4日言詞辯論終結，判決如下：
    主      文
被告應給付原告新臺幣貳仟肆佰零伍元，及自民國一一０年十一
月五日起至清償日止，按週年利率百分之五計算之利息。
原告其餘之訴駁回。
訴訟費用新臺幣壹仟元由被告負擔二分之一，餘由原告負擔。
本判決第一項得假執行。但被告以新臺幣貳仟肆佰零伍元供擔保
後得免為假執行。
事實及理由
一、原告主張：被告委託原告載運編號CCLL0000000貨櫃（下爭
    貨櫃）。原告於109年7月20日至高雄港65號碼頭提貨櫃後，
    將系爭貨櫃交還訴外人中遠東方吉聯會貨櫃場，該貨櫃場要
    求原告代被告給付洗櫃費新臺幣（下同）2,405元（下爭系
    爭費用），原告支付系爭費用後，向被告請求，被告竟拒絕
    支付。是原告除向被告請求支付上開費用外，並因處理上開
    爭議致時間耗損費用3,595元，共計6,000元，爰依無因管理
    及侵權行為之法律關係請求被告給付上開費用等語。並聲明
    ：被告應給付原告6,000元，及自支付命令狀繕本送達翌日
    起至清償日止，按年息5%計算之利息。
二、被告則以：上述洗櫃費不應由其負擔。況原告應證明系爭貨
    櫃何處需修繕及清洗。另原告既然負責運送系爭貨櫃即應負
    擔上述洗櫃費用。另其不同意賠償原告精神耗損費用等語，
    資為抗辯。並聲明：原告之訴駁回。
三、本院判斷如下：
 ㈠洗櫃費用部分：
 ⒈按未受委任，並無義務而為他人管理事務者，其管理應依本人
   明示或可得推知之意思，以有利於本人之方法為之；管理事
   務利於本人，並不違反本人明示或可得推知之意思者，管理
   人為本人支出必要或有益之費用，或負擔債務，或受損害時
   ，得請求本人償還其費用及自支出時起之利息，或清償其所
   負擔之債務或賠償其損害，為民法第172 條、第176 條第1 
   項所明定，即所謂「無因管理」。準此，管理人若因管理事
   務而為本人支出必要或有益費用，自得依上開規定請求本人
   償還其費用及自支出時起之利息。
 ⒉經查，兩造對於系爭貨櫃係被告委託原告運送乙節，並不爭執
   ，既然原告僅係受託載運貨櫃，收取運費，則系爭貨櫃應支
   付之相關洗修費用，即與原告無關。是此，原告並無義務代
   被告支付系爭貨櫃相關費用。再者，實務慣例託運人（即被
   告）提領貨櫃裝載前會要求運送人提供好櫃、清潔櫃、乾櫃
   ，於受貨人領取貨櫃完成卸貨交還空櫃時，運送人（即訴外
   人吉聯貨櫃股份有限公司）亦會要求返還好櫃、清潔櫃、乾
   櫃，否則就貨櫃髒污、毀損所致洗櫃費、修櫃費會要求託運
   人或受貨人負擔，實務上此費用均由受貨人（即原告）直接
   支付予貨櫃場。惟因被告未支付系爭費用，致使原告需代支
   付系爭費用，核諸情事，應屬管理事務利於本人，並不違反
   本人明示或可得推知之意思；原告因而為被告支出系爭費用
   運費，已據驗收單為證（見本院卷第15頁），且原告已將系
   爭貨櫃內之物品交付與被告，復為被告所不爭執，堪認原告
   該項主張為可信實，核屬因管理事務而為本人支出必要或有
   益費用；則原告依上開規定，請求本人償還其費用及自支出
   時起之利息，即屬有據。
 ㈡時間耗損費用3,595元部分：
　 按侵權行為之成立，須行為人因故意過失不法侵害他人權利
   ，亦即行為人須具備歸責性、違法性，並不法行為與損害間
   有因果關係，始能成立，且主張侵權行為損害賠償請求權之
   人，對於侵權行為之成立要件應負舉證責任（最高法院100年
   度台上字第328號判決意旨可參）。經查，原告上開請求費用
   之支出原因，均係原告為提起訴訟保障自己權益所生之成本
   ，縱因此支出相當之金錢或時間成本，亦難認係本件侵權行
   為所生之損害，核係司法救濟途徑所生之合理成本，原告復
   未提出其他積極證據以資證明，是原告依民法第184條第1項
   前段請求被告給付此部分費用，並非有憑。　　　
四、從而，原告依無因管理之法律關係，請求被告清償原告代為
    給付之系爭費用2,405元，及自110年11月5日起，至清償日
    止，按年息5%計算之利息，為有理由，應予准許。逾此部分
    ，則無理由，應予駁回。 
五、本件原告勝訴部分係小額程序為被告敗訴之判決，依民事訴
    訟法第436 條之20規定，就原告勝訴部分應依職權宣告假執
    行。
六、訴訟費用負擔之依據：民事訴訟法第79條。本件訴訟費用額
    ，依職權確定如主文所示金額。
中　　華　　民　　國　　111 　年　　6 　　月　　28　　日
                    高雄簡易庭　法　官  張茹棻
以上正本係照原本作成。
民事訴訟法第436條之24第2項：對於本判決之上訴，非以違背法
令為理由，不得為之。
如對本判決上訴，須於判決送達後20日內向本院提出上訴狀，並
須表明原判決所違背之法令及其具體內容與依訴訟資料可認為原
判決有違背法令之具體事實之上訴理由。（均須按他造當事人之
人數附繕本）。
中　　華　　民　　國　　111 　年　　6 　　月　　28　　日
                                書記官  黃振祐